Inventaris van het archief van de Koninklijke Nederlandse Voetbalbond (KNVB), 1889-1996 (1997)
Nationaal Archief, Den Haag
- ARCHIEF VAN DE (KONINKLIJKE) NEDERLANDSCHE VOETBALBOND, 1889-1996 (1997)
  - STUKKEN BETREFFENDE BIJZONDERE ONDERWERPEN, 2
    - TAAKUITVOERING, 2.2
      - MEDIA, 2.2.9
        - Publicaties uitgegeven door de KNVB, 2.2.9.1
          - Periodieken, 2.2.9.1.1
            - Officiële Mededeelingen van den Nederlandsche Voetbal-Bond, vanaf december 1929 van de KNVB en in de periode van 1940 t/m 1945 van de Nederlandsche Voetbalbond, 1908-1961; 735-786; 52 banden
              Abusievelijk is de 43e jrg. overgeslagen en is er tweemaal een 50e en een 56e jaargang, t.w. in 1951/1952 en in 1957/1958.
              - 1908 oktober - 1909 december 28, no's 42-53; 1-52, 735
              - 1910 januari 04 - december 27, no's 01-52, 736
              - 1911 januari 03 - december 28, no's 01-52, 737
              - 1912 januari 04 - december 24, no's 01-52, 738
              - 1913 januari 04 - december 23, no's 01-52, 739
              - 1914 januari 01 - december 29, no's 01-49, 740
              - 1915 januari 05 - december 28, no's 01-49, 741
              - 1916 januari 04 - december 27, no's 01-52, 742
              - 1917 januari 02 - december 24, no's 01-52, 743
              - 1918 januari 01 - december 31, no's 01-53, 744
              - 1919 januari 07 - februari 25, no's 01-08;1919 maart 05 - december 31; 17e jrg. no's 36-51; 18e jrg. no's 01-27, 745
              - 1920 januari 07 - december 29, 18e jrg. no's 28-52; 19e jrg. no's 01-27, 746
              - 1921 januari 07 - december 27, 19e jrg. no's 28-52; 20e jrg. no's 01-38, 747
              - 1921 december 30, 20e jrg. no 39; 1922 januari 02 - december 28, 21e jrg. no's 01-104, 748
              - 1923 januari 02 - december 31, 22e jrg. no's 01-104, 749
              - 1924 januari 03 - december 22, 23e jrg. no's 01-102, 750
              - 1925 januari 05 - december 31, 24e jrg. no's 02-105, 751
              - 1926 januari 04 - december 30, 25e jrg. no's 01-104, 752
              - 1927 januari 03 - december 29, 26e jrg. no's 01-104, 753
              - 1928 januari 02 - december 31, 27e jrg. no's 01-105, 754
              - 1929 januari 03 - december 30, 28e jrg. no's 01-104, 755
              - 1930 januari 02 - december 29, 29e jrg. no's 01-104, 756
              - 1931 januari 01 - december 31, 30e jrg. no's 01-105, 757
              - 1932 januari 04 - december 29, 31e jrg. no's 01-104, 758
              - 1934 januari 02 - december 31, 33e jrg. no's 01-105, 759
              - 1935 januari 03 - december 30, 34e jrg. no's 01-104, 760
              - 1936 januari 02 - december 31, 35e jrg. no's 01-105, 761
              - 1937 januari 04 - december 30, 36e jrg. no's 01-104, 762
              - 1938 januari 03 - december 29, 37e jrg. no's 01-104, 763
              - 1939 januari 02 - december 28, 38e jrg. no's 01-104, 764
              - 1940 januari 02 - december 26, 39e jrg. no's 01-102, 765
              - 1941 januari 02 - december 29, 40e jrg. no's 01-104, 766
              - 1942 januari 02 - december 29, 41e jrg. no's 01-81, 767
              - 1943 januari 05 - juni 08, 42e jrg. no's 01-23; 1943 juni 22 - december 21, 43e jrg. no's 01-27, 768
              - 1944 januari 04 - juni 20, 43e jrg. no's 28-52; 1944 juni 27 - september 12, 43e jrg. no's 01-12, 769
              - 1945 juli 18 - december 27, 44e jrg. no's 01-24, 770
              - 1946 januari 02 - december 31, 45e jrg. no's 01-53, 771
              - 1947 januari 07 - december 29, 46e jrg. no's 01-52, 772
              - 1948 januari 05 - december 20, 47e jrg. no's 01-51, 773
              - 1949 januari 03 - december 12, 48e jrg. no's 01-50, 774
              - 1950 januari 02 - december 27, 49e jrg. no's 01-52, 775
              - 1951 januari 02 - december 31, 50e jrg. no's 01-53, 776
              - 1952 januari 07 - december 29, 50e jrg. no's 01-52, 777
              - 1953 januari 05 - december 28, 52e jrg. no's 01-52, 778
              - 1954 januari 04 - december 27, 53e jrg. no's 01-52, 779
              - 1955 januari 03 - december 27, 54e jrg. no's 01-52, 780
              - 1956 januari 02 - december 31, 55e jrg. no's 01-53, 781
              - 1957 januari 02 - december 30, 56e jrg. no's 01-52, 782
              - 1958 januari 06 - december 29, 56e jrg. no's 01-52, 783
              - 1959 januari 05 - december 28, 57e jrg. no's 01-52, 784
              - 1960 januari 01 - december 27, 58e jrg. no's 01-52, 785
              - 1961 januari 02 - september 25, 59e jrg. no's 01-39, 786
            - Neerlands Voetbal, tevens officieel orgaan van de Koninklijke Nederlandsche Voetbal Bond en de afdeling 's-Gravenhage van de KNVB, 1e-4e jaargang, 1968-1972; 787-794; 8 banden
              - 1968 juli 03 - december 18, 1e jrg. no's 01-25, 787
              - 1969 januari 02 - juni 25, 1e jrg. no's 26-51, 788
              - 1969 juli 02 - december 31, 2e jrg. no's 01-26, 789
              - 1970 januari 07 - juni 24, 2e jrg. no's 27-50, 790
              - 1970 juli 01 - december 23, 3e jrg. no's 01-26, 791
              - 1971 januari 06 - juni 30, 3e jrg. no's 27-52, 792
              - 1971 juli 07 - december 22, 4e jrg. no's 01-25, 793
              - 1972 januari 05 - juni 28, 4e jrg. no's 26-51, 794
            - De KNVB-er. Officieel orgaan van de Koninklijke Nederlandsche Voetbal Bond, 1e-4ejaargang, 1972-1976; 795-802; 8 banden
              De aflevering 1-25 van de 1e jaargang heette nog enkel: KNVB i.p.v. De KNVB-er.
              - 1972 juli 06 - december 21, no's 01-25, 795
              - 1973 januari 04 - juni 28, no's 26-51, 796
              - 1973 juli 05 - december 20, no's 01-25, 797
              - 1974 januari 03 - juni 27, no's 26-51, 798
              - 1974 juli 04 - december 27, no's 01-25, 799
              - 1975 januari 09 - juni 26, no's 26-50, 800
              - 1975 juli 03 - december 18, no's 01-25/26, 801
              - 1976 januari 08 - juni 24, no's 27/28-52, 802
            - Officiële mededelingen van de KNVB, 1e-3e, 7e-8e jaargang, 1976-1978; 803-806; 4 banden
              - 1976 juli 01 - december 23, 1e jrg. no's 01-25/26, 803
              - 1977 januari 06 - juni 30, 1e jrg. no's 27-50, 804
              - 1977 juli 07 - december 22, 2e jrg. no's 01-22, 805
              - 1978 januari 05 - augustus 10, 2e jrg. no's 27-50; 3e jrg. no's 01-06, 806
            - Voetbal Totaal. Journaal van de Koninklijke Nederlandsche Voetbalbond, 1e-15e jaargang, 1978-1984, 1986-1996; 807-842; 36 banden
              In Voetbal Totaal van 6 juni 1996 is de 17e herziene druk van de Reglementen opgenomen.
              - 1978 augustus 17 - december 21, 1e jrg. no's 01-10/11, 807
              - 1979 januari 11 - augustus 01, 1e jrg. no's 12-26, 808
              - 1979 augustus 15 - december 17, 2e jrg. no's 01-11, 809
              - 1980 januari 10 - juli 10, 2e jrg. no's 12-24, 810
              - 1980 augustus 07 - december 18, 3e jrg. no's 01-11, 811
              - 1981 januari 08 - juli 18, 3e jrg. no's 12-23, 812
              - 1981 juli 02 - december 17, 4e jrg. no's 01-12/13, 813
              - 1982 januari 07 - juni 24, 4e jrg. no's 14-26, 814
              - 1982 juli 08 - december 16, 5e jrg. no's 01-11/12, 815
              - 1983 januari 06 - juni 23, 5e jrg. no's 13-25, 816
              - 1983 juli 14 - december 22, 6e jrg. no's 01-12, 817
              - 1984 januari 05 - juni 21, 6e jrg. no's 13-25, 818
              - 1984 juli 12 - december 20, 7e jrg. no's 01-12, 819
              - 1985 januari 10 - mei 30, 7e jrg. no's 13-23, 820
              - 1985 juni 13 - december 12, 7e jrg. no's 24-25; 8e jrg. no's 01-05, 821
              - 1986 januari 06 - juni 05, 8e jrg. no's 06-11, 822
              - 1986 augustus 14 - december 04, 9e jrg. no's 01-05, 823
              - 1987 januari 15 - juni 18, 9e jrg. no's 06-11, 824
              - 1987 juli 16 - december 03, 10e jrg. no's 01-05, 825
              - 1988 januari 04 - juni 16, 10e jrg. no's 06-11, 826
              - 1988 juli 14 - december 01, 11e jrg. no's 01-05, 827
              - 1989 januari 12 - juni 08, 11e jrg. no's 06-11, 828
              - 1989 augustus 17 - december 14, 12e jrg. no's 01-05, 829
              - 1990 januari 11 - juni 14, 12e jrg. no's 06-11, 830
              - 1990 juli 19 - november 29, 13e jrg. no's 01-05, 831
              - 1991 januari 10 - juni 20, 13e jrg. no's 06-11, 832
              - 1991 juli 18 - december 12, 14e jrg. no's 01-05, 833
              - 1992 januari 09 - juni 18, 14e jrg. no's 06-11, 834
              - 1992 juli 16 - december 03, 15e jrg. no's 01-05, 835
              - 1993 januari 07 - juni 24, 15e jrg. no's 06-10, 836
              - 1993 juli 22 - december 02, 16e jrg. no's 01A-05, 837
              - 1994 januari 10 - juni 23, 16e jrg. no's 06-11, 838
              - 1994 juli 01 - december 01, 17e jrg. no's 01A-05, 839
              - 1995 januari 05 - juni mei 11, 17e jrg. no's 06-10, 840
              - 1995 augustus 03 - november 30, 18e jrg. no's 01-05, 841
              - 1996 januari 11 - juni 06, 18e jrg. no's 06-11, 842
          - Rondzendbrieven, 2.2.9.1.2
            - Rondzendbrieven van de Koninklijke Nederlandsche Voetbalbond, 1950-1983; 843-883; 41 banden
              - 1950 september 04 - 1951 april 19, no's 1-50, 843
              - 1951 april 25 - 1951 oktober 22, no's 51-100, 844
              - 1951 oktober 23 - 1952 januari 25, no's 101-150, 845
              - 1952 januari 26 - 1952 april 15, no's 151-200, 846
              - 1952 april 17 - 1952 september 23, no's 201-300, 847
              - 1952 september 24 - 1953 februari 11, no's 301-400, 848
              - 1953 februari 12 - 1953 juli 08, no's 401-500, 849
              - 1953 juli 09 - 1953 november 12, no's 501-600, 850
              - 1953 november 13 - 1954 maart 24, no's 601-700, 851
              - 1954 maart 25 - 1954 juli 20, no's 701-800, 852
              - 1954 juli 09 - 1954 december 21, no's 801-946, 853
              - 1955 januari 03 - juni 29, no's 1-118, 854
              - 1955 juli 02 - december 31, no's 119-236, 855
              - 1956 januari 02 - december 28, no's 1-204, 856
              - 1957 januari 02 - december 31, no's 1-187, 857
              - 1958 januari 03 - december 31, no's 1-141, 858
              - 1959 januari 02 - december 28, no's 1-160, 859
              - 1960 januari 05 - december 30, no's 1-138, 860
              - 1961 januari 02 - december 27, no's 1-140, 861
              - 1962 januari 02 - december 28, no's 1-111, 862
              - 1963 januari 03 - december 24, no's 1-84, 863
              - 1964 januari 13 - december 21, no's 1-108, 864
              - 1965 januari 04 - december 30, no's 1-126, 865
              - 1966 januari 03 - december 30, no's 1-137, 866
              - 1967 januari 03 - december 29, no's 1-131, 867
              - 1968 januari 03 - december 24, no's 1-138, 868
              - 1969 januari 02 - december 30, no's 1-145, 869
              - 1970 januari 05 - december 31, no's 1-167, 870
              - 1971 januari 05 - december 30, no's 1-184, 871
              - 1972 januari 03 - december 29, no's 1-158, 872
              - 1973 januari 05 - december 28, no's 1-132, 873
              - 1974 januari 02 - december 31, no's 1-106, 874
              - 1975 januari 08 - december 30, no's 1-77, 875
              - 1976 februari 02 - december 28, no's 1-34, 876
              - 1977 januari 10 - december 28, no's 1-87, 877
              - 1978 januari 02 - december 29, no's 1-79, 878
              - 1979 januari 04 - december 20, no's 1-60, 879
              - 1980 januari 03 - december 31, no's 1-58, 880
              - 1981 januari 20 - december 29, no's 1-40, 881
              - 1982 januari 11 - december 24, no's 1-55, 882
              - 1983 januari 04 - december 27, no's 1-60, 883
            - Rondzendbrieven (mededelingen) van de Afdeling Betaald Voetbal van de Koninklijke Nederlandsche Voetbalbond aan de besturen van de semi-profclubs, 1955-1972; 884-887; 4 omslagen
              - 1955 juni 15 - 1965 december 23, 884
              - 1966 januari 12 - 1969 december 19, 885
              - 1970 januari 07 - 1971 december 10, 886
              - 1972 januari 04 - november 30, 887
            - Rondzendbrieven (mededelingen) van de Afdeling Betaald Voetbal van de Koninklijke Nederlandsche Voetbalbond aan de besturen van de clubs Betaald Voetbal, 1955-1956, 1973-1975; 888-892; 5 omslagen
              - 1955 juni 3 - december 31, 888
              - 1956 januari 2 - december 21, 889
              - 1973 januari 24 - december 05, 890
              - 1974 juni 17 - november 08, 891
              - 1975 januari 15 - december 30, 892
            - Bulletin van de Afdeling Betaald Voetbal van de Koninklijke Nederlandsche Voetbalbond, 1985-1997; 893-916; 22 delen, 1 pak, 1 omslag
              - 1985 augustus 07 - december 18, jrg 85/86 no's 01-20, 893
              - 1986 januari 08 - juni 27, jrg 85/86 no's 21-45, 894
              - 1986 augustus 07 - december 17, jrg 86/87 no's 01-20, 895
              - 1987 januari 07 - juli 08, jrg 86/87 no's 21-47, 896
              - 1987 juli 29 - december 17, jrg 87/88 no's 01-21, 897
              - 1988 januari 06 - juli 06, jrg 87/88 no's 22-48, 898
              - 1988 augustus 03 - december 21, jrg. 88/89 no's 01-21, 899
              - 1989 januari 04 - juli 05, jrg. 88/89 no's 22-48, 900
              - 1989 augustus 02 - december 20, jrg.88/89 no's 01-21, 901
              - 1990 januari 17 - juli 04, jrg. 88/89 no's 23-47;1990 augustus 08 - oktober 31, jrg. 89/90 no's 01-13, 902
              - 1990 november 07 - december 19, jrg. 89/90 no's 14-20, 903
              - 1991 januari 09 - juni 27, jrg. 90/91 no's 21-45, 904
              - 1991 juli 03 - december 18, jrg. 90/91 no 46; jrg. 91/92 no's 01-21, 905
              - 1992 januari 08 - juli 03, jrg. 91/92 no's 22-47, 906
              - 1992 augustus 05 - december 23, jrg. 92/93 no's 01-21, 907
              - 1993 januari 08 - juni 30, jrg. 92/93 no's 22-47, 908
              - 1993 augustus 04 - december 15, jrg. 93/94 no's 01-20, 909
              - 1994 januari 05 - juni 30, jrg. 93/94 no's 22-47, 910
              - 1994 augustus 10 - december 21, jrg. 94/95 no's 01-20, 911
              - 1995 januari 04 - juli 07, jrg. 94/95 no's 22-47, 912
              - 1995 juli 15 - december 20, jrg. 94/95 no's 01-22, 913
              - 1996 januari 03 - juni 05, jrg. 95/96 no's 22-45, 914
              - 1996 augustus 08 - december 11, jrg. 96/97 no's 01-19, 915; 1 omslag
              - 1997 januari 02 - juli 16, jrg. 96/97 no's 21-47, 916; 1 pak
            - Rondzendbrieven van de Afdeling Betaald Voetbal van de Koninklijke Nederlandsche Voetbalbond; met bijlagen, 1990-1992; 917-927; 11 banden
              - 1990 januari 04 - april 27, no's 01-11, 917
              - 1990 mei 04 - juli 30, no's 12-18, 918
              - 1990 augustus 17 - december 20, no's 19-32, 919
              - 1991 januari 07 - maart 28, no's 01-11, 920
              - 1991 april 05 - mei 21, no's 12-17, 921
              - 1991 juli 30 - augustus 23, no's 18-25, 922
              - 1991 september 12 - december 17, no's 26-36, 923
              - 1992 januari 17 - april 21, no's 01-08, 924
              - 1992 mei 06 - juni 09, no's 09-10, 925
              - 1992 juni 11 - augustus 21, no's 11-14, 926
              - 1992 september 09 - december 20, no's 15-20, 927
            - Rondzendbrieven van het amateurvoetbal van de Koninklijke Nederlandsche Voetbalbond, 1981-1983; 928-932; 5 banden
              - 1981 september 09 - december 30, no's 01-24, 928
              - 1982 januari 04 - juni 30, no's 25-61, 929
              - 1982 juli 02 - december 30, no's 62-90, 930
              - 1983 januari 04 - juni 24, no's 01-25, 931
              - 1983 juli 02 - december 20, no's 26-49, 932
            - Informatie Bulletin Amateurvoetbal. Uitgegeven door de KNVB, 1986-1992; 933-940; 8 omslagen
              - 1986, nrs 155-173, 933
              - 1986, nrs 174-202, 934
              - 1987, nrs 203-248, 935
              - 1987-1988, nrs 249-298, 936
              - 1989, nrs 299-343, 937
              - 1990, nrs 344-385, 938
              - 1991, nrs 386-428, 939
              - 1992, nrs 429-473, 940
            - Amateurvoetbal Informatie. Uitgegeven door de KNVB, 1989-1996; 941-953; 13 omslagen
              In 1993 verandert de naam in Amateurvoetbal Informatiemagazine.
              - 1989, nrs 12-47, 941
              - 1990, nrs 1-18, 942
              - 1990, nrs 19-49, 943
              - 1991, nrs 1-44, 944
              - 1992, nrs 1-26, 945
              - 1992, nrs 27-46, 946
              - 1993, nrs 1-19, 947
              - 1993, nrs 20-49, 948
              - 1994, nrs 50-68, 949
              - 1994, nrs 69-93, 950
              - 1995, nrs 94-118, 951
              - 1995-1996, nrs 119-139, 952
              - 1996, nrs 141-160, 953
          - Adreslijsten, 2.2.9.1.3
            - Adreslijsten van den Nederlandschen Voetbalbond; vanaf 1928 Adresboek van den (Koninklijke) Nederlandschen Voetbalbond geheten, over de seizoenjaren 1897/1898,1911/1912-1919/1920,1921/1922-1949/1950,1951/1952-1992/1993, 1897, 1911-1919, 1921-1943, 1945-1949, 1951-1994, 954-1035; 82 delen
              Vanaf 1930 werd het predikaat Koninklijke gevoerd.
              Het begin van de seizoenen wisselt geregeld
              Van het seizoen 1944/1945 verscheen geen Adresboek.
              - 1897/1898, 954
              - 1911/1912, 955
              - 1912/1913, 956
              - 1913/1914, 957
              - 1914/1915, 958
              - 1915/1916, 959
              - 1916/1917, 960
              - 1917/1918, 961
              - 1918/1919, 962
              - 1919/1920, 963
              - 1921/1922, 964
              - 1922/1923, 965
              - 1923/1924, 966
              - 1924/1925, 967
              - 1925/1926, 968
              - 1926/1927, 969
              - 1927/1928, 970
              - 1928/1929, 971
              - 1929/1930, 972
              - 1930/1931, 973
              - 1931/1932, 974
              - 1932/1933, 975
              - 1933/1934, 976
              - 1934/1935, 977
              - 1935/1936, 978
              - 1936/1937, 979
              - 1937/1938, 980
              - 1938/1939, 981
              - 1939/1940, 982
              - 1940/1941, 983
              - 1941/1942, 984
              - 1942/1943, 985
              - 1943/1944, 986
              - 1945/1946, 987
              - 1946/1947, 988
              - 1947/1948, 989
              - 1948/1949, 990
              - 1949/1950, 991
              - 1951/1952, 992
              - 1952/1953, 993
              - 1953/1954, 994
              - 1954/1955, 995
              - 1955/1956, 996
              - 1956/1957, 997
              - 1957/1958, 998
              - 1958/1959, 999
              - 1959/1960, 1000
              - 1960/1961, 1001
              - 1961/1962, 1002
              - 1962/1963, 1003
              - 1963/1964, 1004
              - 1964/1965, 1005
              - 1965/1966, 1006
              - 1966/1967, 1007
              - 1967/1968, 1008
              - 1968/1969, 1009
              - 1969/1970, 1010
              - 1970/1971, 1011
              - 1971/1972, 1012
              - 1972/1973, 1013
              - 1973/1974, 1014
              - 1974/1975, 1015
              - 1975/1976, 1016
              - 1976/1977, 1017
              - 1977/1978, 1018
              - 1978/1979, 1019
              - 1979/1980, 1020
              - 1980/1981, 1021
              - 1981/1982, 1022
              - 1982/1983, 1023
              - 1983/1984, 1024
              - 1984/1985, 1025
              - 1985/1986, 1026
              - 1986/1987, 1027
              - 1987/1988, 1028
              - 1988/1989, 1029
              - 1989/1990, 1030
              - 1990/1991, 1031
              - 1991/1992, 1032
              - 1992/1993, 1033
              - 1993/1994, 1034
              - 1994/1995, 1035
          - Handboeken, 2.2.9.1.4
            - Handboeken van de KNVB, 1964,1968-1969; 1036-1038; 3 delen
              - 1964, 1036
              - 1968, 1037
              - 1969; supplement, 1038
            - Voetbalhandboek van de KNVB, over de periode 1968-1973, 1039; 1 deel
            - Handboek KNVB Betaald Voetbal, seizoen 1988/1989 tot en met 1995/1996, 1988-1995; 1040-1047; 8 delen
              - 1988/1989, 1040
              - 1989/1990, 1041
              - 1990/1991, 1042
              - 1991/1992, 1043
              - 1992/1993, 1044
              - 1993/1994, 1045
              - 1994/1995, 1046
              - 1995/1996, 1047
          - Overige publicaties, 2.2.9.1.5
            - Zo moet ik voetballen. Bewerkt door Tom van Beers met een voorwoord van Karel Lotsy en enige opmerkingen over de spelregels van Karel van der Meer, [1950]; 3931
            - Uitgewerkt leerplan betreffende de lessen in voetbaltraining (praktijk) van de trainers-cursus D, [1960]; 1048; 1 katern
            - KNVB opleidingen trainer, scheidsrechter, jeugdleider, bestuurder, docent, terreinmeester, sportmasseur/ verzorger, 1967; 1049; 1 katern
        - Publicaties uitgegeven door andere sportverenigingen, 2.2.9.2
          - Nederlandsche Sport, 8e-19e jaargang, 1889-1900; 1050-1061; 12 banden
            Officieel orgaan van diverse sportverenigingen. Vanaf 1892 ook van de Nederlandsche Voetbal- en Athletiek Bond en vanaf 1894 van individuele voetbalverenigingen.
            - 1889, 1050
            - 1890, 1051
            - 1891, 1052
            - 1892, 1053
            - 1893, 1054
            - 1894, 1055
            - 1895, 1056
            - 1896, 1057
            - 1897, 1058
            - 1898, 1059
            - 1899, 1060
            - 1900, 1061
          - De Athleet, 2e-5e jaargang, 1894-1897; 1062-1065; 4 banden
            Deze periodiek was tevens het officiële orgaan van een toenemend aantal voetbalverenigingen.
            Alle jaargangen incompleet.
            - 1894, 1062
            - 1895, 1063
            - 1896, 1064
            - 1897, 1065
          - Revue der Sporten, 1e-24e jaargang, 1907-1931; 1066-1089; 24 banden
            Mettertijd had dit weekblad verschillende ondertitels. Het was o.m. het officieel orgaan van het Nederlandsch Olympisch Comité.
            - 1907-1908, 1066
            - 1908-1909, 1067
            - 1909-1910, 1068
            - 1910-1911, 1069
            - 1911-1912, 1070
            - 1912-1913, 1071
            - 1913-1914, 1072
            - 1914-1915, 1073
            - 1915-1916, 1074
            - 1916-1917, 1075
            - 1917-1918, 1076
            - 1918-1919, 1077
            - 1919-1920, 1078
            - 1920-1921, 1079
            - 1921-1922, 1080
            - 1922-1923, 1081
            - 1923-1924, 1082
            - 1924-1925, 1083
            - 1925-1926, 1084
            - 1926-1927, 1085
            - 1927-1928, 1086
            - 1928-1929, 1087
            - 1929-1930, 1088
            - 1930-1931, 1089
          - De Sport-Illustratie. Officieel orgaan der Federatie van R.K. Voetbalbonden in Nederland, 1e-2e, 10e-20e jaargang, 1921-1922, 1930-1940; 1090-1108; 19 banden
            - 1921, 1090
            - 1922, 1091
            - 1930, 1092
            - 1931 januari-juni, 1093
            - 1931 juli-december, 1094
            - 1932, 1095
            - 1933, 1096
            - 1934, 1097
            - 1935 januari-juni, 1098
            - 1935 juli-december, 1099
            - 1936 januari-juni, 1100
            - 1936 juli-december, 1101
            - 1937 januari-juni, 1102
            - 1937 juli-december, 1103
            - 1938 januari-juni, 1104
            - 1938 juli-december, 1105